【裁判字號】    95,交聲,158
【裁判日期】    950227
【裁判案由】    違反道路交通管理處罰條例聲明異議
【裁判全文】
臺灣臺北地方法院交通事件裁定         95年度交聲字第158號
    原處分機關  臺北市交通事件裁決所
    異議人即
    受處分人  甲○○
上列受處分人因違反道路交通管理處罰條例案件，對於臺北市交
通事件裁決所中華民國95年2月9日所為之處分（原處分案號：北
市裁二字第裁22－Z00000000號），聲明異議，本院裁定如下：
    主  文
異議駁回。
    理  由
一、按汽車行駛高速公路，應依速限標誌指示，高速公路交通管
    制規則第5條第1項前段定有明文；又汽車行駛於高速公路，
    而不遵管制之規定者，處汽車駕駛人新台幣（下同）3千元
    以上6千元以下罰鍰，並記違規點數1點，道路交通管理處罰
    條例第33條第1項、第63條第1項第1款亦有明定。
二、本件異議人即受處分人甲○○於民國94年12月3日17時21 分
    許，駕駛車牌號碼DC-2643號自用小客車，行經國道一號公
    路北上248.5公里處，經內政部警政署國道公路警察局第四
    警察隊員警以雷射測速槍測得其行車時速為113公里（限速
    為100公里），超速13公里，乃指揮受處分人停車受檢，並
    以超速13公里，違反道路交通管理處罰條例第33條第1項為
    由，當場掣單舉發。受處分人於舉發通知單上所載之應到案
    日期94年12月18日前向台北市交通事件裁決所陳述，經原處
    分機關函轉舉發單位查覆後，仍認受處分人駕駛該部汽車於
    前揭時地有超速行駛行為，原處分機關乃依前揭道路交通管
    理處罰條例第33條第1項、第63條第1項第1款（裁決書漏引
    第1款）之規定裁處異議人罰鍰3千元並予記違規點數1點。
三、受處分人固不否認有於上揭時地駕駛前開車號汽車，因超速
    為警攔停之事實，惟辯稱：（一）伊在行經違規路段前，由
    後視鏡發現後方有救護車，為閃避救護車而加速切入內側車
    道，俟救護車通過後，再切回原行駛之外側車道，卻因此被
    員警攔下；（二）若據執勤員警所言，行駛在救護車前員警
    就不會將其攔下，則是否所有駕駛於救護車之前之超速車輛
    ，皆不構成超速駕駛及妨礙救護車輛行駛之違規等語。
四、經查：
（一）受處分人駕駛其所有之上開車號自用小客車，於前揭時地
      超速行駛之事實，有內政部警政署國道公路警察局公警局
      交字第Z00000000號舉發違反道路交通管理事件通知單一
      紙在卷可憑，且為受處分人所不爭執，是受處分人確有於
      舉發時地違規超速行駛之行為事實明確，洵堪認定。
（二）受處分人雖辯以：因後方有救護車，故加速切入內車道云
      云，惟據內政部警政署國道公路警察局第四警察隊查詢執
      勤員警證稱：攔查時發現受處分人之車輛係跟隨在救護車
      後方行駛於外側車道，稽查時當場詢問後，駕駛人否認為
      救護車上病患家屬，亦非閃避救護車之情形，有內政部警
      政署國道公路警察局第四警察隊95年1月4日公警四郊字第
      0940472648號函在卷可查，且受處分人亦無具體事證證明
      上開閃避救護車行為屬實，復於本件卷存證據資料內並無
      任何積極證據足以證明員警有捏造事實違法取締之情事，
      又交通警員掣單舉發違反道路交通管理處罰條例所列之違
      規事實，本質上為行政處分，且係公務員基於職務上之權
      力，依法就特定之具體事件所為具有公法上效果之單方行
      政行為，基於公務員所為公法上行為具有公信力之原則，
      該行政處分當可被推定為真正；至於受處分人所言員警所
      言若其在救護車前即不舉發，僅為判斷受處分人之違規行
      為是否基於閃避救護車而別無選擇之參考，與是否行駛於
      救護車前即不構成超速行駛等結果並無邏輯上之必然關係
      ，是受處分人所辯顯不可採。
五、綜上所述，受處分人確有於上揭時、地，駕駛前開車輛超速
    行駛，其違規行為堪以認定。原處分機關依道路交通管理處
    罰條例第33條規定，裁處受處分人罰鍰3千元，並依同條例
    第63條之規定記違規點數1點，核無違誤，本件受處分人之
    異議為無理由，自應將其異議駁回。
據上論斷，應依道路交通案件處理辦法第19條，裁定如主文。
中    華    民    國    95    年    2     月    27    日
                        交通法庭法  官  沈君玲
以上正本證明與原本無異。
如不服本裁定應於送達後5日內向本院提出抗告狀。
                                書記官  袁以明
中    華    民    國    95    年    2     月    27    日


司法院資訊處製作；財團法人民間司法改革基金會備份。
